【裁判字號】    95,簡上,160
【裁判日期】    951212
【裁判案由】    恐嚇
【裁判全文】
臺灣士林地方法院刑事判決             95年度簡上字第160號
上  訴  人
即  被  告  丙○○
                      號
選任辯護人  陳尚義  律師
上列上訴人即被告因恐嚇案件，不服本院士林簡易庭於中華民國
95年9 月11日所為95年度士簡字第1108號第一審刑事簡易判決（
聲請簡易判決處刑案號：臺灣士林地方法院檢察署95年度偵字第
5860號）提起上訴，本院管轄第二審之合議庭判決如下：
    主  文
上訴駁回。
丙○○緩刑貳年
    事實及理由
一、本案經本院審理結果，認第一審以被告即上訴人丙○○犯刑
    法第305 條恐嚇危害安全罪，判處拘役50日，並諭知易科罰
    金之折算標準，其認事、用法及量刑均無不當，應予維持。
    並引用第一審判決書記載之事實、證據及理由（如附件）。
二、上訴人之上訴意旨略以：城堡花園社區於民國95年3 月26日
    下午8 時許舉行第6 次會議時，當時告訴人乙○○以25日始
    公告，26日即開會，時間匆促，不得開會而阻止會議之進行
    ，與主任委員張雲石及總幹事己○○爭執不休，嗣財務委員
    戊○○從中調停，亦無效果，被告見狀乃出面勸導告訴人不
    要爭吵，被告固不否認有對告訴人稱：「我注意你很久了、
    是不是要用打架才要結束？」等語，主觀上並無恐嚇之意思
    ，並未稱：「小心我揍你。」等語。
三、經查：原審引用檢察官聲請簡易判決處刑書所載證人甲○○
    及丁○○之證述，認與告訴人乙○○指訴遭被告恐嚇之情節
    相符，因此認定被告所辯不可採信，被告應有對告訴人恐嚇
    稱：「小心我揍你。」、「我注意你很久了」等語之事實，
    且該對於身體加害之言語已造成告訴人乙○○心生畏懼之結
    果，原審對於本案證據之審酌及事實之認定，並無違法及不
    當之處。而上開證人甲○○、丁○○及乙○○於本院審理中
    ，經過檢察官及辯護人交互詰問後，亦為相同之結證，確認
    被告有上開恐嚇之言詞，互核相符，堪以採信，被告之犯行
    堪以認定。況被告亦不否認有對告訴人乙○○稱：「我注意
    你很久，是不是要用打的才結束？」等語，此亦應認已構成
    以加害身體之事恐嚇他人致生危害於安全之結果，雖告訴人
    乙○○未聽到「是不是要用打的才結束？」這一段，亦難認
    被告無前開恐嚇之犯行。核被告所為，係犯刑法305 條恐嚇
    危害安全罪。上訴人上開指摘原審判決不當云云，為無理由
    ，應予駁回。末查，被告前未曾因故意犯罪受有期徒刑以上
    刑之宣告，此有臺灣高等法院被告前案紀錄表1 紙附卷可稽
    ，本院審酌被告偶因一時輕率失慮，致罹本罪，且已向告訴
    人乙○○道歉，告訴人亦願意接受其道歉，經此偵、審程序
    及刑之宣告，被告自當知所警惕，信無再犯之虞，本院綜核
    各情，認所宣告之刑，以暫不執行為適當，爰併依95年7 月
    1 日修正施行之刑法第74條第1 項第1 款規定宣告緩刑2 年
    （此部分參見最高法院95年第8 次刑事庭會議決議），以啟
    自新。
據上論斷，應依刑事訴訟法第455 條之1 第1 項、第3 項、第36
8 條、第373 條，刑法第74條第1 項第1 款，判決如主文。
本案經檢察官林宏松到庭執行職務。
中    華    民    國    95    年    12    月    12    日
                  刑事第一庭審判長法  官  洪英花
                                  法  官  林清吉
                                  法  官  雷雯華
以上正本證明與原本無異。
本件不得上訴。
                                  書記官  陳如玲
中    華    民    國    95    年    12    月    12    日
附錄本案論罪科刑法條之依據：
刑法第305條
以加害生命、身體、自由、名譽、財產之事，恐嚇他人致生危害
於安全者，處2 年以下有期徒刑、拘役或3 百元以下罰金。


司法院資訊處製作；財團法人民間司法改革基金會備份。
